

## ПРОФЕССИОНАЛЬНЫЕ НАВЫКИ

- Javascript ES5, 2017
- Node.is
- ReactIS
- TypeScript
- Angular2+
- CSS/HTML5
- Git
- Golang
- PostgreSQL

## ПЕРСОНАЛЬНЫЕ НАВЫКИ

- Трудоспособность
- Решение трудных задач
- Нацеленность на результат

# **УВЛЕЧЕНИЯ**

- Техническая литература
- Алго-трейдинг
- Музыка

# Илья Захаров

# FULL-STACK DEVELOPER, IT CONSULTANT

#### ОБО МНЕ

Целеустремлённый специалист с 5+ летним опытом работы в области IT. Ищу возможность применить свои знания и навыки в IT сфере, а также участвовать в разработке сложных, интересных проектов. Заинтересован как в профессиональном, так и в личностном росте.

- \* отличный командный и одиночный разработчик
- \* гибкий подход к решению сложных задач
- \* непрерывное саморазвитие
- \* быстрая обучаемость новым технологиям
- \* коммуникабельность, легко вписываюсь в любую среду

## ОПЫТ РАБОТЫ

#### IT Consultant | 2016 - now

Разрабатывал несколько проектов, среди которых:

- Abies escos умное уличное освещение
- Система управления бизнес процессов для зубных клиник
- РЖД-расписания заказ онлайн-билетов (новая версия)
- Система весового контороля

# Oktell - BPIUM | Full-Stack Developer | 2015 - 2016

Конструктор-платформа для создания и управления CRM, BPM систем - BPIUM. Отвечал за разработку приложения full stack: front/back-ends. Современный стек технологий: Node.js, React+Flux, ImmutableJs, ES2015, PostgreSQL. Unit testing. Масштабируемое кластерное приложение развёрнутое на AWS.

## OOO КИР | Leading Software Engineer | 2013 - 2015

Федеральный проект РМИС (Региональная медицинская информационная система).

Разработка в команде мета-платформы N2O, системы проектирования бизнес-процессов. Отвечал за frontend часть, разработка SinglePage приложения.

## Web Developer

## Управление информационными проектами, ООО | 2012 - 2013

Для проекта государственных электронных услуг PT разрабатывал новую версию интерфейса для Инфоматов

## 000 "Флашелс" | Lead PHP Developer | 2011 - 2012

StartUp проект.

Отвечал за backend и архитектуру данного проекта, бек-офис, портал, Restful-API..

Быстрая разработка на клиента, на результат.

Использовал возможности Yii фреймворка, PHP, MySQL, HTML, jQuery.

## ДЛЯ СВЯЗИ

zoh@bk.ru

https://github.com/zoh

## ОБРАЗОВАНИЕ

Инженер ТКиИ

Казанский национальный исследовательский технический университет имени А. Н. Туполева | 2005 - 2010